臺灣臺北地方法院小額民事判決
110年度店小字第1789號
原      告  觀天下社區管理委員會

法定代理人  邱俊哲  
訴訟代理人  蔡明智  

被      告  梁世賢  


上列當事人間給付管理費事件，於民國111年5月18日言詞辯論終
結，本院判決如下：
    主      文
被告應給付原告新臺幣柒萬伍仟壹佰捌拾元。
訴訟費用新臺幣壹仟元由被告負擔。
本判決得假執行。 
    事實及理由
一、本件原告起訴時之法定代理人為張嘉華，嗣於訴訟繫屬中變
    更為邱俊哲，邱俊哲並具狀聲明承受訴訟，有民事訴訟聲明
    承受訴訟狀及新北市新店區公所民國110年12月9日新北店工
　　字第1102397872號函為憑，於法核無不合，應予准許。　
二、原告主張：被告係坐落於新北市○○區○○路000 號15樓房屋(
    下稱系爭建物)之所有人，為原告管理之觀天下社區之區分
    所有權人，依觀天下社區規約(下稱系爭規約)第9條第1、2
    項規定，被告每月需繳納管理費4,370 元、雙車位清潔費1,
    000元，惟被告自109 年7月起至110年8月止，均未繳納，共
    積欠75,180 元〔計算式：(4,370 元＋1,000元)×14 個月＝75,
    180 元〕，經原告寄發存證信函催收，仍置之不理。為此，
    爰依公寓大廈管理條例第21 條、系爭規約第9條之規
　　定，提起本件訴訟。並聲明：如主文第1項所示。
三、被告則稱：確實有積欠本件管理費，惟原告不同意被告分期
    繳納，且先前有與前管委會達成協議，於系爭建物銷售後或
    被告帳戶查封事件解除後，會一次付清所有積欠之管理費用
    ，另對社區的相關管理作為有意見，因原告管委會增設種
　　種不合理的收費規定，阻礙被告賣房子等語。　
四、經查，原告主張之事實，業據提出公寓大廈管理組織報備證
    明、新北市新店區公所110年12月9日新北店工字第11023978
　　72號函、系爭規約、系爭建物登記第一類謄本、管理費積欠
    明細、存證信函等資料為證，而被告到庭對於未繳管理費等
    事實均不爭執，惟以前詞置辯，是本件所應審酌者為被告所
　　辯是否足採？原告之請求是否有理由？經查：
(一)按「區分所有：指數人區分一建築物而各有其專有部分，並
    就其共用部分按其應有部分有所有權。」、「區分所有權人
    或住戶積欠應繳納之公共基金或應分擔或其他應負擔之費用
    已逾二期或達相當金額，經定相當期間催告仍不給付者，管
    理負責人或管理委員會得訴請法院命其給付應繳之金額及遲
    延利息。」公寓大廈管理條例第3 條第2款、第21 條分別定
    有明文。另依系爭規約第9條規定：「二、本社區住戶自109
    年1月1日起，無論遷入與否，每月一律按下列收費標準收取
    管理費。(一)社區每戶坪數(自有面積＋公設，不含車位)C
　　(樓中樓)120號；坪數87.41；金額4,370元。(二)停車場清
    潔維護費車位租金：1.有權狀而分配之地下室車位每月500
    元清潔維護費，隨同管理費一併繳納。」，有系爭規約在卷
　　可憑。
(二)被告為系爭建物之所有人，此為被告所自認，並有系爭建物
    之建物登記謄本可佐，揆諸上開說明，被告負有繳納管理費
    之義務，縱被告對管理費之收取標準有疑義，得向區分所有
    權人會議請求變更管理費收繳辦法，惟於區分所有權人會議
    修改收費標準前，被告自有依既有規約繳費之義務，是其前
　　述所辯自不足採。被告另辯稱有與前管委會達成管理費給付
    期限之協議，然被告未提出相關事證供本院審酌，自難為其
　　有利之認定，故被告此部分所辯，自難憑採。　
五、從而，原告依公寓大廈管理條例第21 條、系爭規約第9條之
　　規定，請求被告給付75,180元，為有理由，應予准許。
六、本件係適用小額程序所為被告敗訴之判決，爰依職權宣告假
    執行。確定訴訟費用額為1,000元（第一審裁判費），由被
　　告負擔。
中　　華　　民　　國　　111 　年　　5 　　月　　30　　日
                  臺灣臺北地方法院新店簡易庭
                              法  官　張淑美 
以上正本係照原本作成。
對於本件判決如有不服，應於收受送達後20日內向本院提出上訴
書狀，上訴於本院合議庭，並按他造當事人之人數附具繕本。
當事人之上訴，非以判決違背法令為理由不得為之，上訴狀應記
載上訴理由，表明下列各款事項：
(一)原判決所違背之法令及其具體內容。
(二)依訴訟資料可認為原判決有違背法令之具體事實。
中　　華　　民　　國　　111 　年　　5 　　月　　30　　日
                              書記官  馮姿蓉